臺灣高等法院臺中分院刑事判決　　　　　　　　　　九十一年度上訴字第五七四號
　　上　訴　人
　　即　被　告　乙○○
右上訴人因毒品危害防制條例案件，不服臺灣彰化地方法院九十一年度訴字第一四號
中華民國九十一年三月一日第一審判決（起訴案號：臺灣彰化地方法院檢察署九十年
度毒偵字第二○二九號、九十年度毒偵字第二○六六號、九十年度毒偵字第四七四二
號、九十年度毒偵字第四七四三號、九十年度毒偵字第四七四四號），提起上訴，本
院判決如左：
    主      文
上訴駁回。
    事      實
一、乙○○前因違反麻醉藥品管理條例案件，經臺灣彰化地方法院以民國（下同）八
    十一年度易字第一六四八號判決判處有期徒刑八月；又因煙毒案件，經臺灣彰化
    地方法院以八十二年度訴字第二二一號判決判處有期徒刑三年六月，並由本院以
    八十二年度上訴字第二六二一號判決駁回上訴而告確定，上開二罪嗣經本院定應
    執行有期徒刑三年十月確定，於八十四年三月二十五日假釋出獄，至八十六年一
    月二十五日假釋期滿未經撤銷，以已執行完畢論。復因施用毒品案件，經觀察、
    勒戒後，認無繼續施用毒品之傾向，由臺灣彰化地方法院於八十七年八月二十四
    日以八十七年度訴字第二九九號為免刑判決確定；再因施用第一、二級毒品案件
    ，經觀察、勒戒後，認有繼續施用毒品之傾向（施用第一級毒品海洛因時間為自
    八十九年二月中旬起至同年三月七日止、施用第二級毒品安非他命之期間為八十
    九年一月二十六日、二十九日及同年三月八日之前三日內某時），由臺灣彰化地
    方法院裁定令入戒治處所施以強制戒治一年（戒治期間為八十九年四月十一日至
    同年九月十一日，執行成效經評定合格，繼續戒治之必要，而經臺灣彰化地方法
    院裁定停止戒治，改付保護管），所涉刑案部分，並經臺灣彰化地方法院以八十
    九年度訴字第四００號判決應執行有期徒刑一年，由本院於九十年四月二十六日
    以八十九年度上訴字第一七一０號駁回上訴，已於同年五月十八日確定（與本案
    無連續犯之裁判上一罪關係）。嗣於八十九年九月十一日停止戒治付保護管束出
    所，應至九十年四月七日停止戒治期間始行屆滿。詎仍不知悔改，復又另行基於
    施用第一級毒品海洛因之概括犯意，自八十九年九月三十日起至同年十二月六日
    止，以將海洛因摻入香煙中吸食之方式，在彰化縣溪湖鎮某友人住處內，連續施
    用第一級毒品海洛因約五次；又另基於施用第二級毒品安非他命之概括犯意，自
    八十九年九月三十日或其前四日內某時起至同年十二月六日或其前四日內某時止
    ，以不詳方式，在不詳地點連續施用第二級毒品安非他命約五次。嗣分別於八十
    九年九月三十日下午五時五分許，在彰化縣員林鎮○○里○○街一五七巷十六號
    六樓三室為警查獲；又於同年十一月十四日上午十一時許，在彰化縣員林鎮○○
    里○○路四十號前為警查獲，並當場自其口袋中扣得供上開犯罪所用之海洛因二
    包（合計淨重一點八六公克）、安非他命一包（毛重零點九公克）等物；又於同
    年十二月六日晚間八時三十分許，在彰化縣埤頭鄉○○村○○○路王厝巷旁為警
    查獲，並當場扣得海洛因一包（淨重二點八公克），及其所有供施用安非他命所
    用之安非他命二包（毛重五點四公克）、玻璃吸管一支等物；另乙○○又分別於
    八十九年十月三日、十七日前往臺灣彰化地方法院檢察署觀護人室採尿送驗，結
  果均呈嗎啡及安非他命類陽性反應，而為司法機關查悉上情。
二、案經彰化縣警察局員林分局、北斗分局分別報請臺灣彰化地方法院檢察署檢察官
    偵查及自動檢舉偵查起訴。
    理      由
一、訊據被告乙○○坦承右揭施用第一級毒品海洛因及第二級毒品安非他命之事實不
    諱，且被告於前揭時地獲案後所採尿液，送驗結果均呈嗎啡及安非他命類陽性反
    應，有彰化縣衛生局煙毒尿液檢驗成績書三紙、昭信科技顧問股份有限公司出具
    之濫用藥物陽性檢體檢驗報告二紙附卷可稽。而常人如未施用安非他命，其尿水
    應無甲基安非他命反應，倘有施用者，約百分之九十於九十六小時內自尿中排出
    ，故推算施用期間最長可能不會超過四日，亦經行政院衛生署藥物食品檢驗局八
    十一年二月八日以（八一）藥檢壹字第００一一五六號函詳加闡釋。雖被告於本
    院第一次調查時辯稱；扣案之安非他命及玻璃吸管非其所有，惟被告於警訊時已
    坦承扣案之安非他命及玻璃吸管均為本人所有，是其事後辯稱上開物品非其所有
    ，即非可採。此外，並有海洛因二包（合計淨重一點八六公克）、一包（淨重二
    點八公克）、安非他命一包（毛重零點九公克）、二包（毛重五點四公克）、玻
    璃吸管一支扣案為憑，復有法務部調查局鑑定通知書二紙存卷足參。又被告前因
    施用毒品案件，經觀察、勒戒後，認無繼續施用毒品之傾向，由臺灣彰化地方法
    院於八十七年八月二十四日以八十七年度訴字第二九九號為免刑判決確定；再因
    施用第一級毒品、第二級毒品案件，經觀察、勒戒後，認有繼續施用毒品之傾向
    ，由臺灣彰化地方法院裁定令入戒治處所施以強制戒治一年，所涉刑案部分，並
    經臺灣彰化地方法院以八十九年度訴字第四００號判決應執行有期徒刑一年，由
    本院於九十年四月二十六日以八十九年度上訴字第一七一０號駁回上訴，已於同
    年五月十八日確定。嗣於八十九年九月十一日停止戒治付保護管束出所，應至九
    十年四月七日停止戒治期間始行屆滿等情，有臺灣高等法院被告全國前案紀錄表
    、臺灣彰化地方法院檢察署刑案資料查註紀錄表、免刑判決書、保護管束指揮書
    各一份附卷可按。本案事證已臻明確，被告犯行洵堪認定。另被告自八十九年二
    月中旬起至同年三月七日止施用第一級毒品海洛因及於八十九年一月二十六日、
    二十九日及同年三月八日之前三日內某時施用第二級毒品安非他命之犯行，經臺
    灣彰化地方法院以八十九年度訴字第四００號判決應執行有期徒刑一年，並由本
    院於九十年四月二十六日以八十九年度上訴字第一七一０號駁回上訴，於同年五
    月十八日確定一案與本件施用期間相隔六月餘，且查本件被告於八十九年三月八
    日經警查獲施用毒品後，經原審法院裁定送觀察勒戒結果，認有繼續施用毒品傾
    向，另由原審法院裁定送強制戒治，自同年四月十一日執行戒治處分，迄同年九
    月十一日始因執行戒治成效經評定為合格，無繼續戒治之必要，而經原審法院裁
    定停止戒治，改付保護管束，此有觀察勒戒處分執行指揮書、強制戒治執行指揮
    書、保護管束指揮書各一紙在卷可按。足認被告於前開保護管束期間，再犯本件
    犯行，與臺灣彰化地方法院以八十九年度訴字第四００號及本院於九十年四月二
    十六日以八十九年度上訴字第一七一０號判決論罪科刑之犯行間並非基於同一概
    括犯意所為，難認有何連續犯裁判上一罪之關係，是本件應係另行起意自明，附
    予敘明。
二、查被告乙○○於二犯毒品案件停止戒治期間再行施用第一、二級毒品海洛因及安
    非他命，所為係犯毒品危害防制條例第十條第一項、第二項之施用第一、二級毒
    品罪。被告於施用前後持有海洛因及安非他命之低度行為，應為施用之高度行為
    所吸收，不另論罪。又其多次施用第一、二級毒品犯行，均為時間緊接，方法相
    同，觸犯構成要件相同之罪名，顯係基於概括犯意反覆為之，各依連續犯之規定
    論以一罪，並均依法加重其刑。至其所犯上開二罪間，犯意各別，行為互殊，應
    予分論併罰。查被告前因違反麻醉藥品管理條例案件，經臺灣彰化地方法院以八
    十一年度易字第一六四八號判決判處有期徒刑八月；又因煙毒案件，經臺灣彰化
    地方法院以八十二年度訴字第二二一號判決判處有期徒刑三年六月，並由本院以
    八十二年度上訴字第二六二一號判決駁回上訴而告確定，上開二罪嗣經本院定應
    執行有期徒刑三年十月確定，於八十四年三月二十五日假釋出獄，至八十六年一
    月二十五日假釋期滿未經撤銷，以已執行完畢論，有卷附臺灣高等法院被告全國
    前案紀錄表、臺灣彰化地方法院檢察署刑案資料查註紀錄表足參，其受有期徒刑
    之執行完畢，五年內再犯本件有期徒刑以上之罪，為累犯，均應依法遞加其刑。
    原審判決適用毒品危害防制條例第十條第一項、第二項、第十八條第一項前段，
    刑法第十一條前段、第五十六條、第四十七條、第五十一條第五款、第三十八條
    第一項第二款之規定，並審酌被告前有多次施用毒品前科，先後經法院裁定送觀
    察、勒戒及強制戒治，竟在其因毒品案件停止戒治之保護管束期間內施用毒品，
    顯見其欠缺禁絕毒品之決心，品行非佳，及其犯罪手段、所生危害、犯後並未坦
    承施用第二級毒品犯行之態度、具有國小畢業學歷之智識程度等一切情狀，分別
    量處被告施用第一級毒品部分有期徒刑拾月。施用第二級毒品部分有期徒刑陸月
    。並定其應執行有期徒刑為壹年貳月。且就扣案之海洛因二包（合計淨重一點八
    六公克）、一包（淨重二點八公克）、安非他命一包（毛重零點九公克）、二包
    （毛重五點四公克），為毒品危害防制條例第二條第二項第一款、第二款所稱之
    第一級毒品、第二級毒品，均應依同條例第十八條第一項前段之規定，沒收銷燬
    之；並認定扣案之玻璃吸管一支係供施用安非他命犯罪所用之物，而依刑法第三
    十八條第一項第二款之規定，宣告沒收，經核原審認事用法並無不當，量刑亦稱
    妥適，從而被告上訴主張家中有小孩及父母待扶養，原審量刑過重等語，指摘原
    審判決不當，為無理由，應予駁回。
據上論斷，應依刑事訴訟法第三百六十八條，判決如主文。
本案經檢察官甲○○到庭執行職務。
中      華    民      國　    九十一     年     六      月    十三　　日
                                臺灣高等法院臺中分院刑事第三庭
                                      審判長法  官　陳　朱  貴
                                            法　官　劉　連　星
                                            法　官  胡　忠　文
右正本證明與原本無異。
施用第一級毒品部分得上訴。
施用用第二級毒品部分不得上訴。
如不服本判決應於收受送達後十日內向本院提出上訴書狀，其未敘述上訴之理由者並
得於提起上訴後十日內向本院補提理由書（均須按他造當事人之人數附繕本）。
                                            書記官  許  美  惠
中      華      民      國　    九十一     年     六      月    十四　　日
附錄本案論罪科刑法條：
刑法第三百四十六條：
意圖為自己或第三人不法之所有，以恐嚇使人將本人或第三人之物交付者，處六月以
上五年以下有期徒刑，得併科一千元以下罰金。
以前項方法得財產上不法之利益，或使第三人得之者，亦同。
前二項之未遂犯罰之。
施用第二級毒品者，處三年以下有期徒刑。
                            Ｒ
